臺灣臺北地方法院刑事裁定　
111年度聲字第2127號
聲  請  人  臺灣臺北地方檢察署檢察官
受  刑  人  陳定宏




上列聲請人因受刑人數罪併罰有二裁判以上，聲請定其應執行之
刑（111年度執聲字第1813號、111年度執字第5893號），本院裁
定如下：
    主  文
陳定宏所犯如附表所示各罪所處之刑，應執行有期徒刑參年拾月
。
    理  由
一、聲請意旨略以：受刑人陳定宏因贓物等案件，先後經判決確
    定如附表所示，應依刑法第53條及第51條第5款，定其應執
    行之刑，爰依刑事訴訟法第477條第1項聲請裁定等語。
二、按裁判確定前犯數罪者，併合處罰之。數罪併罰，有二裁判
    以上者，依刑法第51條之規定，定其應執行之刑；數罪併罰
    ，分別宣告其罪之刑，宣告多數有期徒刑者，於各刑中之最
    長期以上，各刑合併之刑期以下，定其刑期，但不得逾30年
    ；又依刑法第53條應依同法第51條第5款至第7款之規定，定
    其應執行之刑者，由該案犯罪事實最後判決之法院之檢察官
    ，聲請該法院裁定之，刑法第50條第1項前段、第51條第5款
    、第53條及刑事訴訟法第477條第1項分別定有明文。而行為
    人所犯為數罪併罰，其中一罪雖得易科罰金，但因與不得易
    科之他罪合併處罰之結果，於定執行刑時，祇須將各罪之刑
    合併裁量，不得易科罰金合併執行（司法院大法官釋字第14
    4 號、第679號解釋意旨參照）。又法律上屬於自由裁量之
    事項，有其外部性界限及內部性界限，並非概無拘束。依據
    法律之具體規定，法院應在其範圍選擇為適當之裁判者，為
    外部性界限；而法院為裁判時，應考量法律之目的，及法律
    秩序之理念所在者，為內部性界限。法院為裁判時，二者均
    不得有所踰越。在數罪併罰，有二裁判以上，定其應執行之
    刑時，固屬於法院自由裁量之事項，然仍應受前揭外部性界
    限及內部性界限之拘束（最高法院94年度台非字第233號判
    決意旨參照）。
三、經查：
  ㈠本案受刑人陳定宏因違反毒品危害防制條例等案件，先後經
    臺灣新北地方法院及本院判處如附表所示之罪刑，並均確定
    在案，有各該判決書及臺灣高等法院被告前案紀錄表各1份
    在卷可稽。本院審核受刑人所犯如附表所示之罪，均係於附
    表編號1所示判決確定日期前為之；又受刑人所犯如附表編
    號2、3、5、6所示係均得易科罰金之罪，如附表編號1、4所
    示部分則均係不得易科罰金之罪，惟受刑人就附表所示各罪
    ，已具狀請求檢察官聲請合併定其應執行之刑，此有臺灣臺
    北地方檢察署依102年1月23日修正之刑法第50條調查受刑人
    是否聲請定應執行刑調查表在卷可稽；本院為犯罪事實最後
    判決之法院，核與上述規定並無不合，認檢察官聲請為正當
    ，應予准許。
　㈡而本院定應執行刑，不得逾越刑法第51條第5款所定法律之外部界限，即不得重於附表編號1至6所示罪刑之總合；亦不得重於附表編號2、3所示之罪經定執行刑之有期徒刑5月與附表編號1、4、5、6所示有期徒刑3年、3月、3月、3月之總和。又受刑人所犯如附表所示各罪，其中最長期者為有期徒刑3年，則定應執行刑之範圍應在各罪之最長期（3年）以上，及各罪宣告刑之總和（4年2月）之間。本院爰依上述法條規定，本於罪責相當之要求，在上述外部性及內部性界限範圍內，審酌受刑人所犯如附表所示各罪分別為販賣第二級毒品而混合二種以上毒品未遂罪、妨害公眾往來罪、變造國民身分證罪、幫助一般洗錢罪、收受贓物罪等，其犯罪類型、態樣、侵害法益及行為動機等情均不相同，各自均具相當之責任非難性，兼衡受刑人違反之嚴重性及所犯數罪整體非難評價，綜合斟酌受刑人犯罪行為之不法與罪責程度，及對其施以矯正之必要性、受刑人之意見各節，就其所犯如附表所示各罪，並定其應執行之有期徒刑如主文所示。又如附表編號2、3、5、6所示之罪，依法雖得易科罰金，惟因與附表其餘編號所示不得易科罰金之罪併合處罰，參照司法院釋字第679號解釋理由書意旨，本院於本件定執行刑時，自無庸為易科罰金折算標準之諭知，而關於附表編號4所示之罪，宣告刑關於併科罰金部分，本件並無刑法第51條第7款所定宣告多數罰金刑之情形，當非屬本件檢察官聲請定應執行刑之範圍，自不生定應執行刑之問題，均附此敘明。
四、依刑事訴訟法第477條第1項，刑法第53條、第51條第5款，
    裁定如主文。
中　　華　　民　　國　　111 　年　　12　　月　　12　　日
　　　　　　　　　刑事第十三庭  法　官　洪甯雅
以上正本證明與原本無異。
如不服本裁定，應於送達後5日內，向本院提出抗告狀。
　　　　　　　　　　　　　　　　書記官　胡嘉玲
中　　華　　民　　國　　111 　年　　12　　月　　13　　日
◎附表：
編號 罪名 宣告刑 犯罪日期 （民國） 偵查機關及案號 最後事實審  確定判決  是否為得易科罰金之案件 備註      法院案號 判決日期 法院案號 確定日期   1 販賣第二級毒品而混合二種以上毒品未遂罪 有期徒刑3年 109年8月16日 臺灣新北地方檢察署109年度偵字第32229號 臺灣新北地方法院110年度訴字第357號 110年12月30日 臺灣新北地方法院110年度訴字第357號 111年2月15日 否 臺灣新北地方檢察署111年度執字第4051號。 2 妨害公眾往來罪 有期徒刑3月 110年3月10日 臺灣新北地方檢察署110年度偵緝字第2760、2761號 臺灣新北地方法院111年度簡字第345號 111年3月15日 臺灣新北地方法院111年度簡字第345號 111年4月26日 是 1.經臺灣新北地方法院111年度簡字第345號判決定應執行刑有期徒刑5月。 2.臺灣新北地方檢察署111年度執字第4263號。　 3 變造國民身分證罪 有期徒刑3月 110年1月底某日      是  4 幫助一般洗錢罪 有期徒刑3月，併科新臺幣1萬元 110年3月2日 臺灣臺北地方檢察署110年度偵字第23675、25122號 臺灣臺北地方法院111年度審簡字第784號 111年4月29日 臺灣臺北地方法院111年度審簡字第784號 111年6月10日 否 臺灣臺北地方檢察署111年度執字第3550號。 5 收受贓物罪 有期徒刑3月 110年9月9日 臺灣臺北地方檢察署111年度偵字第2375號 臺灣臺北地方法院111年度審簡字第1025號 111年6月16日 臺灣臺北地方法院111年度審簡字第1025號 111年7月18日 是 臺灣臺北地方檢察署111年度執字第3908號。 6 收受贓物罪 有期徒刑3月 110年9月11日 臺灣臺北地方檢察署110年度偵字第35746、35753號 臺灣臺北地方法院111年度審簡字第1397號 111年7月29日 臺灣臺北地方法院111年度審簡字第1397號 111年10月25日 是 臺灣臺北地方檢察署111年度執字第5893號。